【裁判字號】    89,上訴,1470
【裁判日期】    891221
【裁判案由】    殺人未遂
【裁判全文】
臺灣高等法院臺南分院刑事判決              八十九年度上訴字第一四七號  Ｇ
      上  訴  人
      即  被  告  乙  ○  ○
      指定辯護人  本院公設辯護人  丁  ○  ○
右上訴人因殺人未遂案件，不服臺灣臺南地方法院八十九年度訴字第一一一一號中華
民國八十九年十月十三日第一審判決（起訴案號：臺灣臺南地方法院檢察署八十九年
度偵字第九七二八號），提起上訴，本院判決如左：
      主      文
上訴駁回。
      事      實
一、乙○○與甲○○係同居之男女朋友關係，育有一女，乙○○與丙○○亦為男女朋
    友關係。民國八十九年八月二十日晚上，乙○○因見甲○○、丙○○與多名男子
    同赴啤酒屋飲酒做樂，而心生不悅，遂獨自在外喝悶酒。迨同日晚上十時許，甲○○、丙○○與其中一名男子回乙○○位於臺南市○○路一四四巷十五號二樓之
    住處，乙○○即尾隨進屋，並質問甲○○（原判決誤載為周怡芳）、丙○○究與
    那些人喝酒，該男子為何人，因未獲回應，乙○○心生不滿，竟萌殺害甲○○（
    原判決誤載為周怡芳）之犯意，持尖刀一把朝甲○○腹部要害猛刺一刀，使甲○○受腹部穿刺傷，胃及小腸破裂，腸繫膜出血等傷害，經送醫急救，始倖免於死
    亡。乙○○旋為據報趕往處理之警員查獲，並扣得非其所有之該尖刀一把。
二、案經甲○○訴由臺南市警察局第四分局報請臺灣臺南地方法院檢察署檢察官偵查
    起訴。
      理      由
一、訊據上訴人即被告乙○○對於右揭時、地持尖刀猛刺被害人甲○○腹部一刀，使
    被害人受有右開傷害等事實坦承不諱，核與被害人於警訊及偵查中指述之情節相
    符，並有國立成功大學醫學院附設醫院出具之診斷證明書一份附於警卷及尖刀一
    把扣案可資佐證。被告雖辯稱：當時是一時氣憤而持尖刀傷害被害人，並無殺害
    被害人之犯意云云。惟查扣案之尖刀一把刀刃極為尖銳鋒利，而腹部為人體之要
    害部位，以該尖刀猛剌人體腹部足以致人死亡，此為被告所明知，業據被告於原
    審審理時供承在卷，其竟持該尖刀朝被害人之腹部要害猛刺一刀，使被害人受腹
    部穿刺傷，胃及小腸破裂，腸繫膜出血等傷害，其雖只刺一刀，然從被害人所受
    之傷害觀之，足見其下手之猛，被害人被刺後，如未經急救，將因流血過多而死
    亡，被告有殺人之直接故意，至為明顯。公訴人認被告僅具殺人之不確定故意，
    尚有未合。被害人雖經送醫急救倖免於死亡，被告仍應負殺人未遂罪責。被告所
    辯，為卸責之詞，不足採信，事證明確，被告犯行堪以認定。
二、核被告所為，係犯刑法第二百七十一條第二項、第一項之殺人未遂罪。被告已著
    手於殺人行為之實行，未發生死亡之結果，為未遂犯，應依刑法第二十六條前段
    之規定，按既遂犯之刑減輕其刑。原審以被告罪證明確，適用刑法第二百七十一
    條第二項、第一項、第二十六條前段之規定，並審酌被告僅因細故，即持刀刺殺
    其同居人未遂，犯罪所生之危害非輕，惟無犯罪前科，犯後坦承犯行，態度良好
    等一切情狀，判處被告有期徒刑六年六月，並以扣案之尖刀一把，非被告所有，
    不予沒收，認事用法並無違誤，量刑亦妥適。被告上訴否認有殺人之犯意，為無
    理由，應予駁回。
據上論結，應依刑事訴訟法第三百六十八條，判決如主文。
本案經檢察官李傳來到庭執行職務。
中    華    民    國      八十九      年      十二      月      二十一  日
                                  臺灣高等法院臺南分院刑事第二庭
                                      審判長法官  游    明    仁
                                            法官  林    永    茂
                                            法官  陳    清    溪
右正本證明與原本無異。
如不服本判決，應於判決送達後十日內向本院提出上訴狀，其未敘述理由者並應於提
出上訴狀後十日內向本院補提理由書（應附繕本)。
                                      法院書記官  嚴    巧    花
中    華    民    國      八十九      年      十二      月      二十六  日
附錄本案論罪科刑法條全文：
刑法第二百七十一條：
殺人者，處死刑、無期徒刑或十年以上有期徒刑。
前項之未遂犯罰之。


司法院資訊處製作；財團法人民間司法改革基金會備份。
